# Álvaro Berrocal Aguilera

# Resumen profesional

Comencé en el año 2006 en el ámbito de la salud, con las prácticas necesarias para obtener el título de Auxiliar en enfermería en el Hospital San Juan de Dios.

Durante estos 15 años he desarrollado funciones muy diversas adaptándome siempre a las necesidades del servicio para el que estuviera contratado: Geriatría, Cirugía Torácica, Medicina Interna, Farmacia, Nefrología, Neurocirugía, Enfermedades Infecciosas, Traumatología, Radiología....

A partir del año 2016 empezó mi interés por el ámbito farmacéutico al tener contacto en el Hospital Universitario Ramón y Cajal.

Posteriormente he ido formándome y en junio del 2020 culminé mis estudios de Técnico en Farmacia y Parafarmacia con el fin de poder desarrollar mi carrera profesional en este ámbito.

#### Contacto

- **J** 663554927
- alvaroberrocalaguilera@gmail.com
- C/ Dos amigos 1 2ºA, Parla CP 28982 - Madrid

### Experiencia

Medicina Interna

	•			
0	Hospital Universitario Ramón y Cajal, Madrid.		Auxiliar de enfermería (Interino)	Ene 2018 - Actual
	01.01.18 - 15.06.18 16.06.18 - Actual	Farmacia Traumatología		
0	Hospital Universitario Ramón y Cajal, Madrid.		Auxiliar de enfermería (Eventual)	Feb - Dic 2017
	Farmacia			
0	Hospital Universitario Ramón y Cajal, Madrid.		Auxiliar de enfermería (Sustitución)	Nov 2011 - Ene 2017
	21.07.11 - 12.03.13 01.07.13 - 31.08.13 01.07.14 - 15.09.14 21.09.14 - 30.09.14 16.07.15 - 31.08.15 01.09.15 - 30.09.15 29.12.15 - 06.01.16 01.02.16 - 03.02.16 06.02.16 - 02.08.16 04.08.16 - 21.09.16 06.10.16 - 22.12.16 27.12.16 - 05.01.17 06.01.17 - 31.01.17	Cirugía Torácica Trasplante de Médula Ósea Medicina Interna Medicina Interna Farmacia Nefrología Medicina Interna Farmacia Neurocirugía Enfermedades Infecciosas Traumatología Farmacia Radiología Neurológica		
0	Residencia de la Tercera Edad Virgen de la Luz, Pinto		Auxiliar de enfermería	Dic 2010 - Jul 2011
	Geriatría			
0	Fundación Jiménez Díaz, Madrid		Auxiliar de enfermería	Ago - Sep 2009
	Medicina Interna			
0	Hospital Universitario 12 de Octubre		Auxiliar de enfermería	Jul 2009
	Anatomía Patológic	ra		
0	Hospital Universitario 12 de Octubre		Auxiliar de enfermería	Jul - Sep 2008

<ul> <li>Centro Hospitalario Benito Menni</li> </ul>	Auxiliar de enfermería	Abr - Jun 2008		
Salud Mental				
Hospital San Juan de Dios	Auxiliar de enfermería	Jun 2006 - Mar 2007		
Salud Mental				
Formación Académica				
Técnico en Farmacia y Parafarmacia	Colegio Tres Olivos	Jun 2020		

Técnico en Farmacia y Parafarmacia
 Técnico en Cuidados Auxiliares de Enfermería
 Centro de Formación Profesional San Juan de
 Graduado en Educación Secundaria
 Centro de Educación Dic 2003 Secundaria Stoa Liceo

Secundaria Stoa Liceo

## **Cursos y Seminarios**

- Seminario de patologías comunes, principios activos y rutinas del cuidado facial. Fecha: 14.12.2019.
- Seminario de Farmacia Hospitalaria: Actualización en medicamentospeligrosos. Fecha: 09.02.2019
- Seminario de Dermofarmacia: Elaboración de productos dermofarmaceúticos. Fecha: 19.01.2019.
- Seminario: Atención Pediátrica desde la Farmacia. Fecha: 15.12.2018.
- Seminario: ¿Qué puede hacer internet para mejorar la actividad de la Farmacia?. Fecha: 19.10.2018.
- Curso: Implantación . Historia clínica electrónica en de la farmacia. Fecha: 16.04.2018.
- Atención especializada a Enfermos de Alzheimer. Fecha: 2012.

#### **Aptitudes**

- Interés por la actualización y el aprendizaje continuos sobre las últimas novedades. Valoro mucho y tengo siempre en cuenta los conocimientos adquiridos de profesionales veteranos y superiores.
- Carácter abierto y gran capacidad de motivación. Espíritu de compañerismo, actitud positiva, empático...para lograr un bien ambiente de trabajo.
- Persona muy rigurosa en el cumplimiento de los estándares de higiene y seguridad
- · Actitud flexible y gran facilidad de adaptación a los cambios
- · Persona entusiasta, enérgica y responsable en el cumplimiento de sus funciones
- Educación, amabilidad y habilidades de servicio al paciente
- Iniciativa y seguridad resolviendo los problemas del día a día

#### Información Adicional

• Carnet de conducir B1 y vehículo propio